臺灣桃園地方法院刑事判決　　　　　　　99年度交訴字第39號
公　訴　人　臺灣桃園地方法院檢察署檢察官
被　　　告　林宜富
選任辯護人　張績寶律師
上列被告因業務過失致死案件，經檢察官提起公訴（99年度偵字
第3027號），本院判決如下：
    主  文
林宜富從事業務之人，因業務上之過失致人於死，處有期徒刑柒
月。
    事  實
一、林宜富係信速通運股份有限公司（下稱信速公司）之營業大
    貨曳引車司機，平日以駕駛營業大貨曳引車牽引拖車載運貨
    物為業，為從事駕駛業務之人，於民國98年12月22日下午某
    時，駕駛信速公司所有車牌號碼378-GU號之營業大貨曳引車
    （下稱母車）牽引車牌號碼12-GH 號營業全拖車（下稱子車
    ）之全聯結車外出送貨，本應注意於每日上午7時至9時、下
    午5時至7時不得駛入「禁止6.5 噸以上大貨車進入」之桃園
    縣大園鄉○○○路，前開母車及子車重量已逾6.5 噸，不得
    於管制時段進入該道路，復應注意兩車併行應保持安全間隔
    ，隨時採取必要之安全措施，而當時天候晴、暮光、路面乾
    燥、無缺陷之柏油路面，路寬狹窄，沿路雖停放車輛，惟視
    距良好，並無不能注意之情事，竟疏未注意及此，仍於同日
    下午5 時50分許，駕駛上開全聯結車違規駛入桃園縣大園鄉
    田心村和平西路之禁止進入路段，往中山南路即大園鄉市區
    方向行駛，且行經和平西路73號前，復未注意超車時應保持
    兩車併行之安全間隔，於超越前方由林靜宜所騎乘之車牌號
    碼EVS-402 號輕型機車時，適林靜宜欲閃避前方靠路邊停放
    之陳永蒼所駕駛之車牌號碼3032-KR 號自用小客車，亦未注
    意保持與左側車輛併行之安全間隔而於行進間向左偏移準備
    超越前方所停車輛，因林宜富所駕駛之全聯結車車身過長，
    其子車右側防捲桿即擦撞林靜宜騎乘之機車左把手，林靜宜
    騎乘之機車因重心不穩而人車倒地，被告駕駛之子車右後輪
    即自林靜宜左後腰部輾壓至大腿部位，造成林靜宜受有多發
    性鈍性傷、下腹腔出血，引發出血性休克，送醫急救仍於同
    日下午9時48分不治死亡。適莊淑玲駕駛車牌號碼2997-VY號
    自用小客車跟隨在全聯結車後方沿同路段同方向行駛，目擊
    上開車禍經過，見該全聯結車之駕駛肇事後仍繼續向前行駛
    ，隨即按鳴喇叭、追趕林宜富，適林宜富行駛至桃園縣大園
    鄉○○○路口停等紅燈時，莊淑玲下車告知林宜富其已肇事
    ，林宜富遂返回現場，委請路旁店家報警並通知救護車將林
    靜宜送醫急救，並於犯罪未被發覺前，在現場等候，於有偵
    查犯罪權限之公務員知悉其犯罪前，向到場處理之警員陳勝
    章承認其肇事並接受裁判，而查悉上情。
二、案經桃園縣政府警察局大園分局報請臺灣桃園地方法院檢察
    署檢察官相驗屍體後，並經被害人林靜宜之夫郭志宏訴由臺
    灣桃園地方法院檢察署檢察官偵查起訴。
    理  由
一、按被告以外之人於審判外之言詞或書面陳述，除法律有規定
    者外，不得作為證據；又被告以外之人於審判外之陳述，雖
    不符同法第159條之1至第159條之4之規定，而經當事人於審
    判程序同意作為證據，法院審酌該言詞陳述或書面陳述作成
    時之情況，認為適當者，亦得為證據。當事人、代理人或辯
    護人於法院調查證據時，知有第159條第1項不得為證據之情
    形，而未於言詞辯論終結前聲明異議者，視為有前項之同意
    ，刑事訴訟法第159條第1項、第159條之5分別定有明文。查
    本件作為認定事實所引用審判外之相關供述證據，固屬傳聞
    證據，惟公訴人、被告及其選認辯護人於審判期日均表示無
    意見而不予爭執，亦未聲明異議，審酌上開證據資料製作時
    之情況，尚無違法不當及證明力明顯過低之瑕疵，亦認為以
    之作為證據應屬適當，揆諸前開規定，認前揭證據資料均有
    證據能力。至其餘資以認定被告犯罪事實之非供述證據，亦
    查無有何違反法定程式取得之情形，復為公訴人、被告及辯
    護人及所不爭執，均認具有證據能力。
二、訊據被告林宜富固不否認其係信速公司雇用之司機，於前揭
    時間駕駛信速公司所有之前開全聯結車載送貨物行經上述地
    點之事實，惟矢口否認有何業務過失致人於死之犯行，辯稱
    ：伊不知道有撞到被害人林靜宜，被害人林靜宜之機車不可
    能在伊車子旁邊，亦不可能在伊車子前方，應係在伊車子後
    方與另一輛自用小客車間，伊並未超越被害人林靜宜之機車
    ，至被害人林靜宜倒地後是否確遭伊車子輾壓而造成死亡，
    伊亦不知情云云。另選任辯護人除聲請將本件交通事故送請
    國立交通大學鑑定肇事原因外，並為被告辯稱：被告行經肇
    事地點，因有陳永蒼所駕駛之自用小客車占用部分快車道，
    被告為超越該車，因此顯示左方向燈，並保持半公尺之間隔
    ，超車時亦有透過左右後視鏡確認後方並無來車後才超車，
    當時未看到被害人林靜宜之機車，故被害人林靜宜之機車應
    係在全聯結車之正後方，被告才會沒有看到；而被害人林靜
    宜之機車為閃避停放在路旁之自用小客車而將機車突向左偏
    移，且因該道路有諸多龜裂及坑洞，路況不佳，被害人林靜
    宜一時重心不穩，撞向該自用小客車倒下而發生本件事故，
    被告既已遵守交通規則，依信賴原則，其行為難認有過失；
    又被害人林靜宜行經肇事地點亦應注意車前狀況，既有陳永
    蒼將自用小客車停放路邊而占用部分車道，被害人林靜宜自
    應減速慢行，隨時採取必要之安全措施，不應貿然超車，其
    未注意兩車併行之間隔而貿然將機車突向左偏，撞上被告駕
    駛之全聯結車，該事故應係陳永蒼及被害人林靜宜之過失所
    致；又被告駕駛之全聯結車子車車輪係由二輪相併，寬為60
    公分，被害人林靜宜如係被告之子車輪胎輾壓，其左後腰部
    不可能僅有20公分壓痕，再者，被害人林靜宜乃順著馬路直
    向躺下，而非橫向躺下，若係遭被告之車輛輾壓，應由腳自
    頭均被輾壓，惟依法務部法醫研究所鑑定報告書所載，被害
    人林靜宜僅有左後腰部被輾壓（寬約20公分），自非被告車
    輛造成，應係被告以外之其他車輛輾壓，且經警方採證鑑驗
    ，未發現被告車輛輪胎有血跡反應；此外，本件行車事故鑑
    定意見初認為被告與被害人林靜宜兩車係併行，嗣覆議鑑定
    認為係被告之全聯結車超越被人林靜宜之機車，兩鑑定意見
    齟齬，自不能憑此率而認定被告於本件車禍有過失云云。經
    查：
(一)、被害人林靜宜於98年12月22日下午5 時50分許，在桃園縣大
    園鄉○○○路73號前，因本件車禍事故，受有多發性鈍性傷
    並造成下腹腔出血，嗣因出血性休克而於同日下午9 時48分
    死亡等情，為被告所不否認，且經臺灣桃園地方法院檢察署
    檢察官督同法醫師相驗被害人林靜宜屍體無訛，並有敏盛綜
    合醫院死亡證明書、臺灣桃園地方法院檢察署相驗屍體證明
    書、檢驗報告書、法務部法醫研究所(98)醫剖字第09811041
    00號解剖報告書、（98）醫鑑字第0981104165號鑑定報告書
    在卷可憑（見臺灣桃園地方法院檢察署98年度相字第1908號
    卷第24、53、56-61、65-73頁），此部分事實，應堪認定。
    又本件車禍發生地桃園縣大園鄉○○○路73號路段，為雙向
    單線車道，雖設有行車分向線，但於同向車道上未繪設快慢
    車道分隔線，被告駕駛之上開全聯結車及被害人林靜宜之機
    車係在同向之同一車道行駛，及陳永蒼所駕駛之車牌號碼30
    32-KR 號自用小客車停放在同向車道右邊線，該車左輪已跨
    越路面邊線0.4 公尺之事實，有桃園縣政府警察局大園分局
    道路交通事故現場圖、道路交通事故調查報告表及道路現場
    照片在卷可稽（見臺灣桃園地方法院檢察署99年度偵字第30
    27號卷第21-24、33、34頁），亦堪認定。
(二)、引起被害人林靜宜死亡結果之車禍發生情形，據證人即駕車
    在被告之全聯結車後方之駕駛莊淑玲於警詢及檢察官訊問時
    證稱：伊有目擊本件聯結車與機車的車禍，伊於98年12月22
    日下午從中壢市○○路○ 段家裡出發，往大園市區方向行駛
    ，因該路段狹小車多，故伊一路就只能跟著被告之全聯結車
    後方行進，行駛至肇事地點時，伊看見到該聯結車子車後段
    右側靠近輪胎的防捲桿，碰撞被害人林靜宜機車左邊把手部
    分，機車把手因而抖動，被害人林靜宜失控摔倒，機車並滑
    行短距離至路邊停放的車牌號碼3032-KR 號休旅車下面，而
    被害人林靜宜也跌下車，頭朝美髮院那一邊，然後聯結車之
    子車右後輪就直接從被害人林靜宜腰腹部輾壓過，但該聯結
    車沒有減速繼續往前行駛，伊就開始追聯結車並沿路按喇叭
    、閃大燈，追到中山南路口，被告之全聯結車停等紅燈，伊
    就下車跑去敲該聯結車的門，告知被告壓到人了，被告就下
    車跑回現場；被害人林靜宜機車行駛在伊前方也有一段距離
    ，本來是靠邊線右邊行駛，但是接近休旅車後方時稍微向左
    邊靠，接著就被聯結車的防捲軸撞到等語（見同上相字卷第
    46- 47、83頁），另證人莊淑玲於本院審理時證述：伊當時
    開車去要載伊女兒下課，伊從家裡出來一直跟在聯結車後面
    ，大約跟了3、4公里，事故發生時，伊剛好開車在被告與被
    害人林靜宜後方約30至50公尺處，伊沒有近視，故伊可以看
    清楚2 車碰撞之情形，被害人林靜宜騎乘機車在被告駕駛之
    聯結車右邊，聯結車往前開，聯結車的防捲桿碰到該機車左
    邊把手，被害人林靜宜人車就倒地，被害人林靜宜就被聯結
    車的子車後面輪胎壓過；伊看到聯結車是要超越該機車，伊
    看到時聯結車已經勾到該機車，因為聯結車沒有停車，而機
    車速度就是比較慢，聯結車速度比較快，聯結車一直往前開
    ，撞到人之後也沒有停止，是伊去追被告；伊並未注意被害
    人林靜宜機車本來靠邊線右邊行駛時間有多久，因伊只有注
    意前方聯結車，但伊視線可以看到該機車在聯結車右邊，而
    肇事地點前有一個交叉路口為文德路，伊沒注意在該路口之
    前是否有見到該機車出現等語（見本院99年度交訴字第39號
    卷第31- 32背面頁），參諸證人莊淑玲上開證述，堪認被告
    駕駛上開全聯結車沿桃園縣大園鄉○○○路往中山南路方向
    行駛時，係為超越被害人林靜宜所駕駛之機車而自該機車左
    方通過，且其子車防捲桿擦撞機車左把手致被害人林靜宜人
    車倒地後，遭該子車之右後輪輪胎輾壓，應堪認定。被告雖
    辯稱被害人林靜宜不可能在全聯結車旁邊，應係在聯結車與
    後面自用小客車中間云云，另選任辯護人雖質疑證人莊淑玲
    於警詢時係證述曾見到被害人林靜宜騎乘之機車行駛在證人
    莊淑玲前方一段距離，與證人莊淑玲於本院審理時上開所述
    被告與被害人林靜宜發生碰撞之前，其未注意到該機車一情
    不符云云，然證人莊淑玲於本院審理時業就其所見係被告之
    全聯結車要超越被害人林靜宜之機車一節證述明確，再參之
    證人莊淑玲於本院審理時證述：伊是看到聯結車要超越機車
    ，因為聯結車沒有停，而機車速度就是比較慢，聯結車速度
    比較快，聯結車一直往前開，撞到被害人林靜宜後也沒有停
    車，是伊去追被告；伊當時是和警察說被害人林靜宜之機車
    行駛在伊前方一段距離，但伊不知道被害人林靜宜在伊前方
    行駛多久，伊只注意到前方的聯結車等語明確（見本院99年
    度交訴字第32頁），細究證人莊淑玲此部分證詞可知，證人
    莊淑玲於車禍發生時瞬間及片刻之前，皆行駛在被告所駕駛
    之聯結車後方，該期間內證人莊淑玲未見到其自用小客車與
    被告全聯結車中間有被害人林靜宜機車存在，其注意到該機
    車時，已與被告之聯結車發生擦撞，被告之全聯結車擦撞被
    害人林靜宜機車前後，未有停車跡象。據此，倘被告及選任
    辯護人所辯被害人林靜宜係自被告之全聯結車後方超越一情
    為事實，則被害人林靜宜於發生車禍之前，應係行駛在被告
    之全聯結車與證人莊淑玲所之自用小客車間，或係由選任辯
    護人所辯由肇事地點前一文德路口出現，抑或仍騎乘在證人
    莊淑玲之自用小客車後方不遠處。然則證人莊淑玲與被告之
    全聯結車相距僅30至50公尺，果於本件車禍發生前片刻，曾
    見被害人林靜宜在其前方與該全聯結車之中間，或見被害人
    林靜宜係由文德路口由其與被告中間駛入被告之全聯結車右
    方，當應記憶深刻，要無可能於警詢、檢察官訊問及本院審
    理時僅證述其跟隨在全聯結車後方30至50公尺，見到被告之
    全聯結車要超越被害人林靜宜機車，卻漏未陳明被害人林靜
    宜之機車在車禍發生片刻，係位在其自用小客車與被告之全
    聯結車之間或係由文德路轉出等重要事項，況證人莊淑玲與
    被告及被害人林靜宜間均互不相識，亦無偏頗一方之必要；
    又若被害人林靜宜係自證人莊淑玲之自用小客車後方超越，
    並往前行駛超越被告之全聯結車，依一般騎乘機車之經驗判
    斷，被害人林靜宜騎乘機車自被告之全聯結車後方超越該全
    聯結車，於經過時當知悉該全聯車係母車與子車相連，車身
    甚長，其機車已行越母車之車身，應無可能在突遇前方有陳
    永蒼駕駛之休旅車阻擋時，願冒生命危險，未理會上開全聯
    結車之子車尚未通過，即貿然向左偏移，而甘遭該子車碰撞
    之可能。故本件依證人莊淑玲上開證述，應係被告之全聯結
    車自後方超越前方被害人林靜宜機車而未保持安全間隔，碰
    撞該機車無疑，被告及辯護人上開所辯，均不足採取。至辯
    護人另為被告辯稱：被告之全聯結車超越陳永蒼停放在路旁
    之自用小客車，有顯示左方向燈，並保持半公尺之間隔，且
    超車時亦有透過左右後視鏡確認後方無來車才超車云云，惟
    據被告於檢察官訊問時陳稱：伊回想經過該休旅車時，因該
    休旅車左輪均跨越路邊白線，故伊有特別注意右邊後視鏡有
    無異狀，當時並未發現被害人林靜宜騎乘之機車經過等語（
    見同上相字卷第42頁），則被告於超越陳永蒼停放在路旁之
    休旅車時，既已自右後照鏡觀視後方車況，此時未發現被害
    人林靜宜騎乘之機車經過，益徵被害人林靜宜騎乘之機車於
    被告準備超越陳永蒼之休旅車時，非在被告之全聯結車後方
    ，而係在全聯結車之前，該休旅車之車後，且被告之全聯結
    車超越路旁停放之休旅車距離本件車禍事故發生之時間甚短
    ，僅數秒之間，被害人林靜宜之機車欲從後方被告後視鏡無
    法觀視之地點，超越證人莊淑玲之自用小客車，包含證人莊
    淑玲自用小客車與被告之全聯結車間30至50公尺距離，到達
    全聯結車之子車旁邊，其可能性甚低，是辯護人上開所辯，
    尚難為被告有利之認定；另辯護人為被告辯稱係被害人林靜
    宜之機車為閃避停放在路旁之休旅車而將機車突向左偏，因
    道路有諸多龜裂及坑洞，路況不佳，一時重心不穩，撞向該
    休旅車倒下而發生本件事故云云，核與證人莊淑玲前開證述
    情節不符，亦難採取。
(三)、按為維護道路交通安全與暢通，公路或警察機關於必要時，
    得就指定某線道路或某線道路區段禁止或限制車輛通行事項
    發布命令，道路交通管理處罰條例第5條第1款定有明文；又
    按汽車行駛時，駕駛人應注意車前狀況及兩車併行之間隔，
    並隨時採取必要之安全措施，且汽車超車時，前行車減速靠
    邊或以手勢或亮右方向燈表示允讓後，後行車始得超越，超
    越時應顯示左方向燈並於前車左側保持半公尺以上之間隔超
    過，行至安全距離後，再顯示右方向燈駛入原行路線，道路
    交通交通安全規則第94條第3項前段、第101條第1項第5款分
    別定有明文。查本件肇事地點在桃園縣大園鄉○○○路，於
    91年7月9日經桃園縣政府以府交運字第0910146918號函公告
    該路段為管制6.5 噸以上大貨車行駛，管制時段為上午7至9
    時、下午5時至7時，上開兩時段禁止進入，亦全天候管制砂
    石車禁行，有桃園縣政府99年12月27日府交捷字第09905768
    36號函在卷可稽（見本院99年度交訴字第39號卷第28-1頁）
    ，被告所駕駛之母車載重量最高為13.86 噸、其總重量為25
    噸，又子車車重7.16噸，有該全聯結車之行車執照在卷可稽
    （見同上相字卷第21頁），僅計算該全聯結車之空車重量，
    顯已逾越前開管制進入之6.5 噸大貨車重量，再本件發生車
    禍之時間係於98年11月26日下午5 時50分許，有上開道路交
    通事故現場圖、道路交通事故調查報告表所載時間可查，而
    被告身為職業大貨車司機，當知悉大貨車行駛路段本有諸多
    限制，其於行經本案肇事路段時，應知該路段單向路面狹小
    ，自應確認可以進入始得駛入，其違規駕駛上開全聯結車進
    入本件肇事地點之管制路段，以致肇事，實難委為不知。被
    告既違規於管制時段駛入禁行區域在前，又於駛入該路段後
    ，超越被害人林靜宜機車時未保持兩車併行之安全間隔，終
    致其全聯結車子車防捲桿碰撞被害人林靜宜之機車左把手，
    致被害人林靜宜機車倒地，其子車右後車輪輪邊自倒地之被
    害人林靜宜腰腹部輾壓而過，而當時天候晴、暮光、路面乾
    燥、無缺陷之柏油路面，路寬狹窄，沿路雖停放車輛，惟視
    距良好，有卷附之道路交通事故調查報告表及現場照片在卷
    可稽（見同上偵字卷第21- 24、33、34頁），並無使被告不
    能注意之情事，詎被告竟疏未注意上揭規定小心駕駛而肇禍
    端，自難辭過失罪責。又被害人林靜宜確因本件車禍死亡，
    被告違規進入禁行路段及超越被害人林靜宜機車時未保持併
    行之安全間隔，其過失犯行與被害人林靜宜之死亡間，顯有
    相當因果關係。惟依證人莊淑玲上開證述可知，被害人林靜
    宜係為閃避前方停放之休旅車向左偏移，欲超越該休旅車，
    而遭被告之全聯結車子車擦撞，足認被害人林靜宜於行進間
    欲繞越前方車輛向左偏行時亦未注意與左側直行車併行之安
    全間隔而同存有過失，且本件車禍經送臺灣省桃園縣區車輛
    行車事故鑑定委員會鑑定，依卷附被告、告訴人郭志宏、證
    人陳永蒼、張文哲及莊淑玲警詢筆錄研判之結果，亦認定：
    林靜宜駕駛輕機車欲繞越前方停車向左偏行時未注意左側直
    行車併行之安全間隔，與被告駕駛全聯結車未保持半公尺以
    上之安全間隔同為肇事主因（見同上相字卷第89- 92頁）；
    嗣由臺灣桃園地方法院檢察署檢察官依被告之聲請送臺灣省
    車輛行車事故覆議鑑定委員會覆議之結果，亦據證人莊淑玲
    警詢時證述，研判係被告駕駛全聯結車，行經肇事地，由後
    超越右側林靜宜所駕輕機車，未注意保持安全間隔，發生擦
    撞肇事之可能性較大（見同上相字卷第99頁），二者鑑定意
    見咸認為被告係行經肇事地點，由左側超越前行車未保持安
    全距離等情，核與本院前開認定被告及被害人林靜宜同有過
    失之結論亦相符，然被害人林靜宜對本件車禍之發生，縱有
    未注意車輛併行間應保持相當之間隔而存有過失，亦無解於
    被告應負業務過失致人於死之罪責。
(四)、辯護人雖又為被告辯稱：被害人林靜宜之左後腰部僅有20公
    分傷痕，與被告駕駛之全聯結車車輪寬度不符，且車輪驗無
    血跡反應，足認被害人林靜宜應非被告駕駛之全聯結車輾壓
    ，而係遭後車輾壓致死云云。惟被害人林靜宜因本件車禍事
    故受送醫不治死亡，經臺灣桃園地方法院檢察署檢察官督同
    法醫師檢驗、解剖，並經法務部法醫研究所法醫師孫嘉棟鑑
    定被害人林靜宜死亡經過，其鑑定結果認：被害人林靜宜由
    解剖知其係車禍引起多發性鈍性傷造成下腹腔出血，出血性
    休克死亡，死亡方式應屬意外，由解剖推定左後腰部有遭輾
    壓（寬約20公分），肋膜將血液有部分由左腹腔流入，所以
    造成死亡應係第一輛拖車所致等情，有法務部法醫研究所（
    98）醫鑑字第0981104165號鑑定書在卷可憑（見同上相字卷
    第72及背面頁），核與證人莊淑玲於本院審理時證述：被害
    人林靜宜係遭被告所駕駛之全聯結車子車右後輪輾壓腹部、
    大腿以下部位；被害人林靜宜遭被告輾壓後，倒在機車旁邊
    ，伊沒有停車就去追聯結車，並無繞過死者而係從死者旁邊
    開過等語相符（見本院99年度交訴字第39號卷第33及背面頁
    ），應可認定被害人林靜宜人車倒地後，應係斜躺在地，而
    遭被告之全聯結車輾壓，並非垂直橫躺於路面而遭被告之全
    聯結車之子車輾壓而過；再佐以被害人林靜宜死亡後，立即
    經臺灣桃園地方法院檢察署檢察官督同檢驗員對被害人林靜
    宜身體外傷進行初步檢驗結果被害人林靜宜受有：1.左下肢
    骨折；2.左下小腿10×6 公分撕除傷、內側結締組織外露；
    3.右下肢足庶部6×6公分撕除傷、內組織外露；4.左後腰部
    11×7公分擦挫傷；5.左後大腿處7×7 公分擦挫傷等傷害，
    有卷附臺灣桃園地方法院檢察署檢驗報告可查（見同上相字
    卷第59頁），被害人林靜宜後背部除左腰、大腿處有如上之
    擦挫傷外，並無其他明顯外傷，核與上開法務部法醫研究所
    報告所指被害人林靜宜左後腰部有遭輾傷之結論及證人莊淑
    玲證述被害人林靜宜係遭全聯結車之子車輪胎輾壓腰部及大
    腿以下等情均相符合，辯護人空言被害人林靜宜係遭他車輾
    壓一情，自屬無據。再者，被告所駕駛之全聯結車輪胎上雖
    未驗出血跡反應，然觀諸被害人林靜宜係遭行進中之全聯結
    車輾壓，以車子之速度，輾壓之時間可能僅為數秒，抑或只
    有1、2秒，自有可能在血液尚未從被害人林靜宜身體噴灑出
    來前，全聯結車已往前駛離被害人林靜宜之身體，是被害人
    林靜宜之血跡大片流於地面上（見同上偵字卷第25、26頁）
    ，而未能在該輪胎上檢驗出血跡反應，應屬客觀經驗法則可
    知。辯護人所辯被害人林靜宜非遭被告車輛輾壓及被告駕駛
    之全聯結車子車驗無血跡反應云云，應屬其推測之詞，均不
    足取。
(五)、綜上所述，本件事證明確，被告業務過失致死之犯行，應堪
    認定。至本院依全案卷證已足認定本案車禍發生之經過情形
    ，選任辯護人聲請本案應送國立交通大學鑑定陳永蒼停放之
    車輛是否影響後方來車安全、被害人林靜宜為閃避前車是否
    須將機車左偏、被害人林靜宜是否違反交通安全規則而有過
    失及被告對於本件車禍之發生有無過失等情，均無必要，併
    此敘明。
三、核被告所為，係犯刑法第276條第2項業務過失致人於死罪。
    被告於肇事後留在現場等候，於有偵查權限之公務員尚未發
    覺其犯罪前，主動向前來處理之員警表明其為肇事者而願受
    裁判，有桃園縣政府警察局道路交通事故肇事人自首情形記
    錄表1 份在卷可按（見同上偵卷第36頁），雖被告主觀上認
    其無過失而否認犯罪，惟其駕車行為有否過失及與被害人林
    靜宜死亡間有否因果關係，乃由法院依事實加以認定，並非
    憑行為人之承認與否予以確定，被告既於警員到場時自承其
    係肇事人，則其自承係上開全聯結車駕駛之行為已利於偵查
    ，嗣並接受調查裁判，顯已合於刑法第62條前段規定自首之
    要件，故依該條規定減輕其刑。爰審酌被告及被害人林靜宜
    之過失程度，及被告造成被害人林靜宜死亡之損害嚴重，其
    迄未與被害人家屬達成民事和解，犯後猶否認犯行，態度難
    稱良善等一切情狀，檢察官對被告具體求處有期徒刑7 月，
    要與被告之犯行相當，爰依檢察官之具體求刑，對被告量處
    如主文所示之刑，以示懲儆。
據上論斷，應依刑事訴訟法第299條第1項前段，刑法第276條第2
項、第62條前段，刑法施行法第1條之1第1項、第2項前段，判決
如主文。
本案經檢察官蔡正傑到庭執行職務
中    華    民    國    100     年    1   月    18    日
                    交通法庭  審判長法  官  張淑華
                                    法  官  張宇葭
                                    法  官  林維斌
以上正本證明與原本無異。
如不服本判決應於收受判決後10日內向本院提出上訴書狀，並應
敘述具體理由。其未敘述上訴理由者，應於上訴期間屆滿後20日
內向本院補提理由書( 均須按他造當事人之人數附繕本) 「切勿
逕送上級法院」。
                                    書記官  鄭嘉惠
中    華    民    國   100    年    1     月    18    日